【裁判字號】    90,易,92
【裁判日期】    900312
【裁判案由】    毒品危害防制條例
【裁判全文】
臺灣臺南地方法院刑事判決
    公  訴  人  臺灣台南地方法院檢察署檢察官
    被      告  甲○○
右列被告因毒品危害防制條例案件，經檢察官提起公訴（八十九年度營毒偵字第三八
六號），本院判決如左：
    主  文
甲○○施用第一級毒品，累犯，處有期徒刑壹年陸月。扣案之注射針筒壹支沒收。
    事  實
一、甲○○前因肅清煙毒條例案件，被法院判處有期徒刑三年三月，指揮書執行完畢
    日期為民國（下同）八十六年六月一日，而縮短刑期期滿日為八十六年五月三十
    日．惟其因縮短刑期且假釋而提前於八十四年八月九日出獄，因假釋期滿，故視
    為於八十六年五月三十日執行完畢。但嗣其仍因施用毒品案件，經依臺南臺南地
    方法院八十七年度毒聲字第七七八號裁定送觀察、勒戒後，認無繼續施用毒品之
    傾向，由臺灣臺南地方法院檢察署於八十八年十月二十八日以八十七年度營偵字
    第一五二六號處分不起訴確定。嗣其再因施用毒品案件，經依臺灣臺南地方法院
    八十八年度毒聲字第三八二五號裁定送觀察、勒戒後，仍無繼續施用毒品之傾向
    ，經臺灣臺南地方法院檢察署以八十八年度營毒偵字第八三號處分不起訴確定。
    惟其又於八十九年十月十三日前三、四日內之某日某時，在某地施用第一級毒品
    海洛因，而於八十九年十月十三日下午三時三十分許，在台南縣東山鄉聖賢村頂
    窩三十六號住處為警查獲，並扣得其所有之注射針筒一支。
二、案經臺南縣警察局新營分局報請臺灣臺南地方法院檢察署檢察官偵查起訴。
    理  由
一、訊據被告甲○○否認有施用毒品之犯行，辯稱：其未於八十九年十月間施用毒品
    ，注射針筒雖係在其住處內查扣，但其不知係何人所有的等語。經查被告於八十
    九年十月十三日經警採尿送驗結果，呈現嗎啡陽性反應（由於海洛因於人體會代
    謝成嗎啡，因此涉嫌海洛因之吸食者係檢驗其尿液中之嗎啡反應），有台南縣衛
    生局尿液檢驗成績書一份可參，且警方又在其住處查扣注射針筒一支，雖其辯稱
    非其所有，但其又無法具體說明係何人所有，以供本院查證，故應認係其所有的
    無疑，所以，其施用海洛因之行為極為明確。至被告請求再採尿送驗一節，按通
    常海洛因僅能留存人體內三、四日之久，逾時即無法驗出，而被告係於八十九年
    十月十三日前三、四日內施用海洛因，距今已長達四月餘，即便再採尿送驗，已
    無法驗出當時是否確曾施用海洛因，故院不再採其尿液送驗。此外，復有臺灣臺
    南地方法院檢察署八十七年度營偵字第一五二六號、八十八年度營毒偵字第八三
    號不起訴處分書各一份可參，故被告三犯施用海洛因之罪行，應予認定。
二、按海洛因係屬第一級毒品，毒品危害防制條例第二條第二項第一款定有明文，被
    告竟施用之，核其所為，係犯該條例第十條第一項施用第一級毒品罪。又其持有
    海洛因之低度行為，已為其進而施用之高度行為所吸收，故不另論罪。又前因肅
    清煙毒條例案件，被法院判處有期徒刑三年三月，指揮書執行完畢日期為八十六
    年六月一日，而縮短刑期期滿日為八十六年五月三十日．惟其因縮短刑期且假釋
    而提前於八十四年八月九日出獄，因假釋期滿，故視為於八十六年五月三十日執
    行完畢，有臺灣臺南地方法院被告全國前案紀錄表一份可憑。其於有期徒刑執行
    完畢後，五年以內再犯本件有期徒刑以上之罪，為累犯，應加重其刑。爰審酌被
    告犯罪之動機、目的、手段、所生危害、曾有多次施用毒品之行為，且此次犯罪
    後仍否認犯行，毫無悔意等一切情狀，量處如主文所示之刑。查獲扣案之注射針
    筒一支係被告所有且係其施用毒品所用之物，應宣告沒收。
據上論斷，應依刑事訴訟法第二百九十九條第一項前段，毒品危害防制條例第十條第
一項、刑法第十一條前段、第三十八條第一項第二款、第三項前段、第四十七條，判
決如主文。
中      華      民      國    九十    年      三      月      十二      日
                                  臺灣臺南地方法院刑事第三庭
                                      法  官  彭  振  湘
右正本證明與原本無異。
如不服本判決，應於判決送達後十日內，向本院提出上訴狀（須附繕本）。
                                      書記官  汪  姿  秀
中      華      民      國    九十    年      三      月      十二      日
附錄本案論罪科刑法條全文：
毒品危害防制條例第十條第一項：
施用第一級毒品者，處六月以上五年以下有期徒刑。


司法院資訊處製作；財團法人民間司法改革基金會備份。
